臺灣板橋地方法院刑事判決　　　　　　　96年度訴字第1592號
公　訴　人　臺灣板橋地方法院檢察署檢察官
被　　　告　甲○○
　　　　　　　　　　（現於臺灣臺北看守所寄押中）
義務辯護人　柯清貴律師
上列被告因違反槍砲彈藥刀械管制條例案件，經檢察官提起公訴
（95年度偵字第27699 號），本院判決如下：
    主  文
甲○○未經許可，持有可發射子彈具有殺傷力之改造手槍，累犯
，處有期徒刑參年肆月，併科罰金新臺幣伍萬元，罰金如易服勞
役，以新臺幣壹仟元折算壹日。
扣案仿BERETTA 廠M-9 型半自動手槍之改造手槍（槍枝管制編號
：0000000000號，含彈匣壹個）壹枝及土造子彈柒顆
，均沒收。
    事  實
一、甲○○曾因施用毒品案件，經臺灣高雄地方法院（下稱高雄
    地院）以92年度易緝字第234 號刑事判決處有期徒刑5 月，
    並得易科罰金確定，嗣於民國93年6 月9 日因縮刑期滿執行
    完畢出監；及因違反槍砲彈藥刀械管制條例等案件，經法院
    判處有期徒刑6 年併科罰金新臺幣100,000 元，7 月併科罰
    金新臺幣20,000元，1 年併科罰金銀元50,000元、6 月確定
    ，且經法院裁定定應執行有期徒刑7 年11月確定，嗣經高雄
    地院以96年度聲減字第1626號裁定減刑後定應執行有期徒刑
    6年10月確定（現在監執行中）。
二、詎其仍不知悔改，明知未經許可不得持有可發射子彈具有殺
    傷力之改造手槍及子彈，竟於94年底某日，在臺北縣土城市
    某處，向真實姓名、年籍資料不詳、綽號「阿忠」之成年男
    子，以新臺幣（下同）45,000元購買可發射子彈具有殺傷力
    仿BERETTA 廠M-9 型半自動手槍之改造手槍（槍枝管制編號
    ：0000000000號，含彈匣1 個）1 枝及具有殺傷力之土造子
    彈12顆（均具直徑約9mm 之金屬彈頭）而持有之；嗣於95年
    11月25日21時許，在臺北縣樹林市○○街70號前為警查獲，
    並扣得上開手槍1枝及土造子彈12顆（經鑑驗餘7顆），始查
    悉上情。
三、案經桃園縣警察局龜山分局報告臺灣板橋地方法院檢察署檢
    察官偵查起訴。
    理  由
壹、程序方面有關證據能力部分: 被告甲○○及辯護人就本案卷
    內證據資料之證據能力不予爭執，且均同意引為證據（詳見
    本院卷第104 頁），且迄於言詞辯論終結前，亦未就本院所
    調查之證據主張有不得作為證據之情形，是本案卷內證據資
    料均得作為本案證據，且經本院審酌後，認下述證據並無違
    法取證或證據力明顯偏低之情形，以資為證據並無不當，則
    揆諸刑事訴訟法第159 條之5 規定意旨，本案經調查之證據
    ，均有證據能力，合先敘明。
貳、實體方面：
一、上開事實，業據被告甲○○迭於警詢、偵訊及本院訊問時坦
    承不諱，且扣案之手槍1枝及子彈12顆經送鑑驗結果認：送
    鑑手槍1枝係仿BERETTA廠M-9型半自動手槍製造之槍枝，換
    裝土造金屬槍管而成之改造手槍，機械性能良好，可擊發適
    用子彈，認具殺傷力；及扣案之子彈12顆，其中11顆，認均
    係土造子彈（具直徑9mm之金屬彈頭），採樣4顆試射，均可
    擊發，認具殺傷力，及其中1顆，認係土造子彈（具直徑9mm
    之金屬彈頭），經檢視，其底火部分具撞擊痕，經試射，可
    擊發，認具殺傷力等情，此有扣案槍之照片6張、內政部警
    政署刑事警察局96年1月11日刑鑑字第095019 0738號槍彈鑑
    定書1份（詳見偵查卷第28至30、46至49頁）在卷可稽。是
    被告前開自白核與事實相符，堪以採信。故本件事證已臻明
    確，被告犯行堪以認定屬實，應予依法論科。
二、論罪科刑部分：
(一)、論罪部分：
１、核被告所為，係犯槍砲彈藥刀械管制條例第8 條第4 項之未
    經許可持有可發射子彈具有殺傷力之改造手槍罪及同條例第
    12條第4 項之未經許可持有子彈罪。
２、又被告所犯上開二罪，係一持有行為同時觸犯數罪名，屬想
    像競合，應刑法第55條之規定，從一重即未經許可持有可發
    射子彈具有殺傷力之改造手槍罪處斷。
３、復查被告曾因施用毒品案件，經高雄地院以92年度易緝字第
    234 號刑事判決處有期徒刑5 月，並得易科罰金確定，嗣於
    93年6 月9 日因縮刑期滿執行完畢出監在案，此有臺灣高等
    法院被告前案紀錄表1 份在卷可證，是其於受有期徒刑執行
    完畢後5 年內故意再犯有期徒刑以上之本罪，為累犯，應依
    刑法第47條第1 項之規定，加重其刑。
(三)、科刑部分：爰審酌被告有事實欄一所示之前科，此有上開紀
    錄表可證，是其素行非佳，且曾有槍砲前科，明知未經許可
    不得持有槍彈，卻仍不知悔改，及非法持有具有殺傷力之槍
    彈，對社會治安之危害甚鉅，惟其犯罪後坦承犯行之態度等
    一切情狀，處如主文所示之刑，且就罰金刑部分併予諭知易
    服勞役之折算標準，以資懲儆。
(四)、沒收部分：
１、扣案仿BERETTA 廠M-9 型半自動手槍之改造手槍（槍枝管制
    編號：0000000000號，含彈匣1 個）及土造子彈7 顆，業經
    鑑驗均具有殺傷力，已如前述，均為違禁物，應依刑法第38
    條第1 項第1 款之規定，併予宣告沒收。
２、至扣案之土造子彈5 顆，業經鑑驗試射，已無殺傷力，自無
    庸併予宣告沒收，附此敘明。
據上論斷，應依刑事訴訟法第 299 條第 1 項前段，槍砲彈藥刀
械管制條例第8 條第4 項、第12條第4 項，刑法第11條前段、第
55條、第47條第1 項、第42條第3 項、第38條第1 項第1 款，判
決如主文。
本案經檢察官彭聖斐到庭執行職務。
中　　華　　民　　國　　96　　年　　11　　月　　6 　　日
                  刑事第六庭    審判長法　官  高文淵
                                      法　官  林鈺琅
                                      法　官  饒金鳳
以上正本證明與原本無異。
如不服本判決應於送達後10日內向本院提出上訴狀。
                                      書記官  王春森
中　　華　　民　　國　　96　　年　　11　　月　　6 　　日
附錄本案論罪科刑法條全文：
槍砲彈藥刀械管制條例第8條第4項：
未經許可，持有、寄藏或意圖販賣而陳列第1 項所列槍枝者，處
3 年以上10年以下有期徒刑，併科新臺幣700 萬元以下罰金。
槍砲彈藥刀械管制條例第12條第4項：
未經許可，持有、寄藏或意圖販賣而陳列子彈者，處5 年以下有
期徒刑，併科新臺幣300 萬元以下罰金。
